# 非上市公司ABS项目是否适用新金融工具准则来判断金融资产是否转移

提问人：阳历or公历 时间：2020-05-31 22:13:00
A银行为非上市商业银行，因业务需要将部分贷款资产证券化，国内非上市公司于 2021 年开始执行新金融工具准则，请问判断该部分贷款是否可以出表使用新金融工具准则还是旧金融工具准则？

回答人：chenyiwei
非上市公司不会因为其涉及资产证券化业务而导致提前执行新金融工具准则，故本年度仍适用 2006 版的金融工具准则判断能否终止确认基础资产及如何进行会计处理。但是，新旧金融工具准则在此方面的规定并无本质差异。